臺灣板橋地方法院刑事判決　　　　　　　　　　　　　九十一年度易字第六六五號
　　公　訴　人　臺灣板橋地方法院檢察署檢察官
　　被　　　告　甲○○
右列被告因贓物等案件，經檢察官提起公訴（九十年度偵緝字第一二二六號），本院
判決如左：
    主  文
甲○○收受贓物，累犯，處有期徒刑月，如易科罰金以佰元折算壹日。扣案變造
駕駛執照上之「甲○○」相片壹張沒收。
    事  實
一、甲○○前曾於民國八十七年間因違反麻醉藥品管理條例案件，經本院判處有期徒
    刑五月確定，於八十八年十一月三十日執行完畢，猶不知悔改，復於九十年七月
    底某日，明知綽號「小咪」姓名年籍不詳之成年男子持有之乙○○普通小型車駕
    駛執照一枚，係來路不明之贓物（該乙○○所有之駕駛執照，前於八十九年三月
    十四日中午十二時許，在臺北市信義區國父紀念館東門人行道，因放置在乙○○
    所有車號ＯＲＱ－九五○號重型機車內，連同該機車一同被竊），竟基於變造之
    犯意聯絡，提供其相片一張，交由「小咪」攜回臺北縣新店市住處，將其相片換
    貼在上開乙○○之駕駛執照上予以變造，再於同年八月初某日，由「小咪」將該
    變造後之駕駛執照，帶至其臺北縣土城市○○路○段二十一號三樓三○四室住處
    ，交付其收受，足生損害於乙○○及監理機關對駕駛執照核發管理之正確性。嗣
    其於九十年八月十日上午十一時三十分許，因毒品案件，在臺北縣新店市親水公
    園旁為警緝獲，隨即於上開犯罪未被有偵查權之機關或公務員發覺前，向警方自
    首上情，願接受裁判，並帶同警方至其上址住處查獲上開變造之駕駛執照一枚。
二、案經臺北縣警察局新店分局報請臺灣板橋地方法院檢察署檢察官偵查起訴。
    理  由
一、訊據被告甲○○固不否認有自「小咪」處收受上開變造之乙○○駕駛執照一枚之
    事實，惟矢口否認有變造駕駛執照、收受贓物等犯行，辯稱：是「小咪」自己拿
    伊之相片，換貼在該駕駛執照上後，交付給伊，要伊一起去租車變賣詐財，但伊
    覺得不妥，並未一起去租車，惟因伊被通緝，故將該變造之駕照留在身上，伊當
    時確實不知該駕照是贓物，亦未參與變造云云。惟查，被告於偵查中已坦認知悉
    「小咪」所交付上開乙○○之駕駛執照是來路不明之物等語明確（見九十年度偵
    字第一三五七○號偵查卷二十二頁、九十年度偵緝字第一二二六號偵查卷二十六
    頁反面），且以「小咪」所交付者係他人之駕駛執照，又無交代其正當來源，衡
    諸常情，一般人豈有不知該駕駛執照係來路不明之物；又據被告於警訊曾供稱：
    「小咪」向伊要照片，表示有好事，伊就交相片給他等語（見九十年度偵字第一
    三五七○號偵查卷五頁），其後於偵查中亦曾供稱：九十年七月底伊去新店「小
    咪」家中找他，他自己拿伊相片（衡諸其意，應係稱「小咪」自己向伊要相片）
    ，伊把相片從伊皮包抽出來，放在「小咪」他床上，他跟伊說有「好康」（台語
    ）的等語（見上開偵查卷二十二頁），可見上開變造駕駛執照上換貼之被告相片
    ，應係被告主動交付予「小咪」換貼變造無訛，從而衡諸被告既明知「小咪」所
    持上開乙○○之駕駛執照係來路不明之物，復主動交付相片供「小咪」換貼使用
    ，且於「小咪」換貼其相片變造後交付時，其仍予收受，要難謂被告無共同變造
    上開駕駛執照並予收受之犯意。是被告上開所辯不知變造之情及無贓物之認識云
    云，顯均係臨訟卸責之詞，應不足採。此外，上開駕駛執照係失竊之贓物，業據
    被害人乙○○於警訊指述明確，並有「車輛竊盜、車牌失竊資料個別查詢報表─
    查詢車輛認可資料」附卷可稽，另上開駕駛執照換貼被告相片變造之情，亦有該
    變造之駕駛執照扣案可資佐證。又被告變造乙○○之駕駛執照，自足生損害於乙
    ○○及監理機關對於駕駛執照核發管理之正確性甚明。是本件事證已甚明確，被
    告犯行洵堪認定。
二、核被告甲○○上開所為，係犯刑法第二百十二條之變造特種文書罪、同法第三百
    四十九條第一項之收受贓物罪。其上開所犯變造特種文書罪部分，與「小咪」間
    有犯意聯絡及行為分擔，為共同正犯。又其所犯上開二罪間，有方法結果關係，
    為牽連犯，應從一重之收受贓物罪處斷。再被告前曾於八十七年間因違反麻醉藥
    品管理條例案件，經本院判處有期徒刑五月確定，於八十八年十一月三十日執行
    完畢，有臺灣高等法院檢察署刑案紀錄簡覆表一紙在卷可按，其於受有期徒刑執
    行完畢後，五年以內再犯本件有期徒刑以上之罪，為累犯，應加重其刑。另其於
    犯罪未被有偵查權之機關或公務員發覺前，自首犯行，並表明願接受審判，業據
    被告陳明在卷，並有警訊筆錄在卷可按（見九十年度偵字第一三五七○號偵查卷
    四頁反面），應依自首之規定減輕其刑，並依法予以先加後減。爰審酌被告犯罪
    之動機、目的、手段、對被害人及監理機關所生之危害、犯罪後態度等一切情狀
    ，量處如主文所示之刑，併諭知易科罰金之折算標準，以資懲儆。又扣案變造之
    乙○○駕駛執照一枚上所貼被告甲○○之相片一張，為被告所有供變造特種文書
    罪所用之物，爰依刑法第三十八條第一項第二款規定併予宣告沒收。
據上論斷，應依刑事訴訟法第二百九十九條第一項前段，刑法第二十八條、第三百四
十九條第一項、第二百十二條、第五十五條、第四十七條、第六十二條前段、第四十
一條第一項前段、第三十八條第一項第二款，罰金罰鍰提高標準條例第一條前段、第
二條，判決如主文。
本案經檢察官陳伯厚到庭執行職務
中      華      民      國    九十一    年      四      月     三十     日
                                    臺灣板橋地方法院刑事第六庭
                                        法  官  彭  全  曄
右正本證明與原本無異
如不服本判決應於送達後十日內向本院提出上訴狀
                                        書記官  梁  宜  庭
中      華      民      國    九十一    年      五      月     三       日
附錄本案論罪科刑法條全文：
刑法第三百四十九條
收受贓物者，處三年以下有期徒刑、拘役或五百元以下罰金。
搬運、寄藏、故買贓物或為牙保者，處五年以下有期徒刑、拘役或科或併科一千元以
下罰金。
因贓物變得之財物，以贓物論。
刑法第二百十二條
偽造、變造護照、旅券、免許證、特許證及關於品行、能力、服務或其他相類之證書
、介紹書，足以生損害於公眾或他人者，處一年以下有期徒刑，拘役或三百元以下罰
金。
